Alberto Rosell



PERFIL

Soy militar de carrera, en excedencia voluntaria por asuntos personales, con el grado de Subteniente, con más de 25 años de experiencia en el sector de la defensa y emergencias, habiendo ocupado diversos puestos, tanto operativos como administrativos y docentes en España y en el extranjero.

Sin trabajo actual en Japón.



+81 8085026279



rosellalberto@yahoo.es



Tokio, Japón.



Español

IDIOMAS

Español: Materno

Inglés: Avanzado (C1)
Frances: Intermedio (B2)
Japones: Intermedio (JLPT 3)

REDES SOCIALES



Alberto Rosell

EXPERIENCIA PROFESIONAL

De 25/08/1995 A 20/08/2008 (Zaragoza. España)

EJERCITO DE TIERRA

Suboficial, rangos de Sargento, Sargento 1, Brigada.

Tareas realizadas:

- Diversos puestos operativos al mando de tropa y vehículos acorazados.
- Diversos puestos administrativos en secciones de personal y logística.
- Tareas de docencia a personal nacional y extranjero.
- Misiones de mantenimiento de la paz en el extranjero (1998 y 2002).

De 30/08/2008 a 31/07/2017 (Zaragoza, Madrid, España)

UNIDAD MILITAR DE EMERGENCIAS (UME)

Suboficial, rango de Brigada

Tareas realizadas:

- Puestos operativos en unidad de extinción de incendios forestales.
- Especialista en NBQ.
- Asesor de Oficina Técnica del Grupo de Intervención en Emergencias Tecnológicas y Medioambientales.
- Experiencia en extinción de incendios, grandes nevadas, terremotos, incidentes NBQ.

De 01/08/2017 a 31/07/2020 (Estrasburgo, Francia)

CUARTEL GENERAL DEL EUROCUERPO

Especialista NBQ y asesor de la Sección de Operaciones (S3) Tareas realizadas:

- Asesoramiento en tareas de instrucción y adiestramiento.
- Tareas docentes a personal internacional.
- Elaboración de planes y logística de operaciones.

EDUCACIÓN

1991 Título: Selectividad
Bilbao, España *Universidad del País Vasco*

1992-1995 Título: Suboficial del Ejército de Tierra Talarn, Lleida, España *Academia General Básica de Suboficiales.*

SOFTWARE

Excel

Word

PowerPoint

Access

ASPECTOS PERSONALES

- Disponibilidad y flexibilidad de horario.
- Disciplina y cumplimiento de objetivos.
- Gran interés por el aprendizaje y actualización continuos.